【裁判字號】    97,交聲,207
【裁判日期】    970222
【裁判案由】    聲明異議
【裁判全文】
臺灣高雄地方法院交通事件裁定         97年度交聲字第207號
原處分機關  交通部公路總局高雄區監理所
異  議  人  甲○○
代  理  人  乙○
上列異議人即受處分人因違反道路交通管理處罰條例案件，對於
交通部公路總局高雄區監理所96年12月26日所為之處分（原處分
案號：高監自裁字第裁80-BB0000000號），聲明異議，本院裁定
如下：
    主  文
異議駁回。
    理  由
一、聲明異議意旨略以：受處分人即異議人甲○○於民國96年11
    月2 日上午8 時47分許，駕駛車牌號碼ZH-5800 號自用小客
    車，行經高雄市○○路與曾子路口，當時行車方向號誌為黃
    燈，伊乃繼續駕駛上開車輛通過路口停止線，適因右前方有
    機車欲左轉彎，伊遂於行人穿越道上停等，嗣該機車左轉彎
    後，才駕駛上開車輛左轉彎繼續行使，此有舉發照片可資佐
    證，因此異議人並沒有闖紅燈，原處分實有違誤，爰依法聲
    明異議等語。
二、按汽車駕駛人，行經有燈光號誌管制之交岔路口闖紅燈者，
    處新臺幣（下同）1,800 元以上5,400 元以下罰鍰，道路交
    通管理處罰條例第53條第1 項定有明文。次按車輛面對圓形
    紅燈表示禁止通行，不得超越停止線或進入路口，道路交通
    標誌標線號誌設置規則第206 條第1 項第5 款定有明文。
三、經查：
  (一)本件異議人於上揭時、地駕駛車牌號碼ZH-5800 號自用小客
    車，行經高雄市○○路與曾子路之際，因駕車行經有燈光號
    誌管制之交岔路口闖紅燈違規，經警以自動照相設備拍照逕
    行舉發，嗣經原處分機關依據道路交通管理處罰條例第53條
    規定，於96年12月26日裁處異議人罰鍰2,700 元，並依同條
    例第63條帶1 項規定記違規點數3 點之事實，有上開裁決書
    、高雄市政府警察局高市警交相字第BB0000000 號舉發違反
    道路交通管理事件通知單1 紙及逕行舉發違規彩色照片2 張
    在卷可憑。
  (二)而據證人即高雄市政府警察局交通大隊員警方士勇於本院審
    理中證稱：如果車輛在號誌顯示黃燈的時候超越停止線，自
    動拍照設備是不會測照的，因為自動拍照設備在綠燈與黃燈
    的時候是沒有被啟動的，而且自動拍照設備在號誌由黃燈轉
    紅燈的時候會留有1.6 秒的時間，不會測照等語（參本院卷
    第21頁、第22頁），可知前開固定測速照相機係設定紅燈亮
    起後1.6 秒，才開始感應拍攝闖越停止線之車輛，異議人辯
    稱於編號(一)之照片中，顯示燈號係黃燈乙節，實無可採。另
    據上開卷附逕行舉發照片與證人即高雄市政府警察局交通大
    隊員警方士勇所提供之照片判讀資料所示（參本院卷第25頁
    、第26頁），該交岔路口號誌設計黃燈秒數為5.02秒，其中
    編號(一)違規照片攝得異議人所駕上開車輛於96年11月2 日8
    時47分39秒，於紅燈啟亮後8.42秒，在上開交岔路口整體車
    身業已超越停止線，並進入該交岔路之行人穿越道線，右前
    方約三個車身遠處則有一正欲左轉彎之機車；另編號(二)所示
    違規照片則攝得該車於紅燈啟亮後9.22秒，繼續左轉彎向前
    行駛，右前方相同距離處仍見該左轉灣之機車。綜上足認本
    件於黃燈亮起之際，異議人車輛尚未到達該交岔路口之停止
    線，而係於紅燈亮起8.42秒後始越過停止線進入路口，蓋異
    議人若於黃燈亮起之5.02秒期間（紅燈亮起前）即通過停止
    線並停於該路口，依上開照片所示，異議人右前方除一機車
    外，並無其他車輛，且異議人之自小客車與該機車行進方向
    均係左轉彎，衡情實無等待該車左轉彎後，異議人自小客車
    再行左轉彎之可能，此亦可由上開二張照片中，異議人並未
    等候機車完成左轉彎再行左轉彎而明，異議人所辯顯與事理
    不符，不足採信。是依前揭規定，車輛面對圓形紅燈表示禁
    止通行，不得超越停止線或進入路口，異議人既未於前揭路
    口紅燈亮起前先行超越停止線進入路口，於紅燈亮起後均不
    得有超越停止線之行為，否則即屬闖越紅燈之行為。準此，
    本件異議人面對紅燈時仍直行通過，顯有闖越紅燈之違規行
    為無誤。
  (三)綜上所述，異議人於上開時、地，駕駛自用小客車，行經有
    燈光號誌管制之交岔路口，有闖紅燈之違規事實，既可認定
    ，則原處分機關引用道路交通管理處罰條例第53條1 項之規
    定，裁處異議人罰鍰2,700 元並記違規點數3 點，於法並無
    違誤，量罰亦甚妥適，應予維持。本件異議無理由，應予駁
    回。
據上論斷，應依道路交通案件處理辦法第19條，裁定如主文。
中    華    民    國    97    年    2     月    22    日
                          交通法庭    法  官 林揚奇
如不服本裁定應於送達後5日內向本院提出抗告狀。
以上正本證明與原本無異。
中    華    民    國    97    年    2     月    27    日
                                      書記官 何明昌


司法院資訊處製作；財團法人民間司法改革基金會備份。
